【裁判字號】    94,訴,945
【裁判日期】    950227
【裁判案由】    違反毒品危害防制條例
【裁判全文】
臺灣屏東地方法院刑事判決               94年度訴字第945號
公  訴  人  臺灣屏東地方法院檢察署檢察官
被      告  甲○○
                    （另案在監執行中）
上列被告因違反毒品危害防制條例案件，經檢察官提起公訴（94
年度毒偵字第1933號、第1980號、第2118號、第2241號）及移送
併辦（94年度毒偵字第2604號、臺灣高雄地方法院檢察署94年度
毒偵字第7469號），茲因被告就被訴事實為有罪之陳述，經告知
簡式審判程序意旨，並聽取公訴人及被告之意見後，本院合議庭
裁定由受命法官獨任依簡式審判程序審理，判決如下：
    主  文
甲○○連續施用第一級毒品，處有期徒刑壹年肆月。扣案海洛因
淨重零點零壹公克（空包裝重零點壹公克）、零點零公克（
空包裝袋零點貳陸公克）各壹小包含包裝袋、沾黏海洛因成分之
注射針筒捌支、夾鏈袋壹個沒收銷燬之。
    事  實
一、甲○○曾兩度因施用第一級毒品，經本院先後以93年度訴字
    第7 號、93年度訴字第596 號判處有期徒刑7 月、9 月確定
    ，於民國93年7 月20日入監並接續執行，於94年6 月17日縮
    刑假釋出監，依指揮書應至94年10月26日縮刑期滿；其因施
    用毒品案件，另經法院裁定送觀察、勒戒後，因認無繼續施
    用之傾向，於92年6 月10日釋放出所，旋又因施用毒品，經
    依法院裁定送觀察、勒戒，嗣因認有繼續施用之傾向，於92
    年12月3 日出所轉執行強制戒治，竟不知悔悟，於前開觀察
    、勒戒執行完畢出所5 年內，復基於施用第一級毒品之概括
    犯意，自94年7 月2 日起，至94年10月2 日上午8 時30分止
    ，連續以皮下注射之方式，在其位於屏東縣內埔鄉○○村○
    ○路53號之住處內，及同村龍泉寺、觀音廟等處，施用第一
    級毒品海洛因多次。嗣先後6 次為警查獲並扣得證物，或經
    觀護人執行保付管束而得悉如附表所示，其前5 次查獲時所
    採得尿液經送驗結果，並均呈嗎啡、可待因雙重陽性反應。
二、案經屏東縣警察局移送、屏東縣警察局潮州分局報告臺灣屏
    東地方法院檢察署檢察官偵查起訴暨移送併辦，及臺灣高雄
    地方法院檢察署檢察官移送併辦。
    理  由
一、證據能力方面：本件被告甲○○所犯係死刑、無期徒刑、最
    輕本刑為3 年以上有期徒刑以外之罪，已經被告就被訴事實
    為有罪之陳述，經本院聽取當事人之意見後，依刑事訴訟法
    第273 條之1 第1 項之規定，裁定進行簡式審判程序，則本
    件卷內之人證、物證、書證等證據，依同法第273 條之2 規
    定，不受第159 條第1 項關於傳聞法則規定之限制，依法均
    有證據能力，合先敘明。
二、前揭連續施用第一級毒品海洛因之犯罪事實，業據被告甲○
    ○於本院審理時自承不諱，扣案白色粉末2 小包經法務部調
    查局以化學呈色法及氣相層析質譜儀法鑑驗結果，為淨重各
    0.01公克（空包裝袋重0.31公克）、0.03公克（空包裝袋重
    0.26公克）之海洛因，有該局94年9 月23日調科壹字第2400
    03838 號、94年10月14日調科壹字第240003875 號鑑定通知
    書在卷可參；扣案注射針筒8 支及夾鏈袋1 個，經本院囑託
    高雄醫學大學附設中和紀念醫院以薄層色層分析法及氣相層
    析質譜儀法鑑驗結果，均因沾黏而呈海洛因陽性反應，有該
    院94年10月18日編號0000-000~403號、95年2 月7 日編號00
    00-000號檢驗報告附卷可按；又其附表編號一至編號五所示
    時間查獲時，經採尿送臺灣檢驗科技股份有限公司以氣相層
    析質譜儀法（GC／MS）檢驗結果，亦均呈可待因、嗎啡，即
    海洛因經人體代謝水解產物之陽性反應，有該公司94年8 月
    8 日，編號KＺ000000000000號、94年8 月17日，編號KＺ0000
    00000000號、94年8 月31日，編號KＺ000000000000號、94年
    8 月26日，編號KＺ000000000000號、94年9 月8 日，編號KＺ
    000000000000號濫用藥物尿液檢驗報告共5 份存卷供參，茲
    以其報告均為鑑定機關本於專業知識暨以精密儀器測試後所
    得之結論，自可憑信。被告甲○○自白施用海洛因，堪信與
    事實相符。
二、查被告甲○○前因施用毒品違反毒品危害防制條例案件，經
    依法院裁定送觀察、勒戒後，因認無繼續施用之傾向，於92
    年6 月10日出所，旋又因施用毒品，經依法院裁定送觀察、
    勒戒，嗣因認有繼續施用之傾向，於92年12月3 日出所轉執
    行強制戒治，有臺灣高等法院被告前案紀錄表、臺灣屏東地
    方法院檢察署刑案資料查註紀錄表、全國施用毒品案件紀錄
    表及受觀察勒戒人毒品及前科紀錄簡列表各1 份在卷可參，
    其經觀察、勒戒期滿出所5 年內再犯本件施用第一級毒品海
    洛因之犯罪事證已臻明確，應依法論科。
三、按海洛因為毒品危害防制條例第2 條第2 項第1 款規定之第
    一級毒品，除法律另有規定者外，不得持有、施用。核被告
    甲○○所為，係犯毒品危害防制條例第10條第1 項之施用第
    一級毒品罪。其施用前持有海洛因之低度行為，應為施用之
    高度行為所吸收，不另論罪。其先後多次施用海洛因之行為
    ，時間緊接，手法相同，並觸犯構成要件相同之罪，顯係基
    於概括犯意反覆為之，為連續犯，應以一罪論，並加重其刑
    。按檢察官就犯罪事實一部起訴者，其效力及於全部，刑事
    訴訟法第267 條定有明文。臺灣高雄地方法院檢察署檢察官
    94年度毒偵字第7469號移送併辦意旨所指被告甲○○施用第
    一級毒品犯行，原已為本件起訴事實所涵蓋，固不待言；臺
    灣屏東地方法院檢察署94年度毒偵字第2604號移送併辦意旨
    所指被告甲○○自94年8 月20日以後，至94年10月2 日上午
    8 時30分許間之犯行，雖未在本件起訴意旨所載範圍內，然
    該部分與起訴事實有連續犯之裁判上一罪關係，為起訴效力
    所及，本院自得併予審究，附此敘明。爰審酌被告甲○○之
    年齡、品行、智識程度、犯罪手段、對法益侵害之程度。其
    為53年9 月17日出生、受有高職教育程度、現從事餐飲業之
    人，為本件犯罪時年40歲，有年籍等資料在卷可參，正值盛
    年，竟不知上進，其前曾兩度因施用第一級毒品，經本院先
    後以93年度訴字第7 號、93年度訴字第596 號判處有期徒刑
    7 月、9 月確定，於93年7 月20日入監並接續執行，於94年
    6 月17日縮刑假釋出監，依指揮書應至94年10月26日縮刑期
    滿，有臺灣高等法院被告前案紀錄表及臺灣屏東地方法院檢
    察署刑案資料查註紀錄表各1 份在卷可按，於假釋期間再犯
    本件，素行不良，顯然欠缺法制觀念，亟待矯治；並考量其
    犯罪後已知坦認犯行，態度尚可等一切情狀，量處如主文所
    示之刑，以資儆懲。
四、扣案驗後淨重各0.01公克（空包裝袋重0.31公克）、0.03公
    克（空包裝袋重0.26公克）之海洛因為查獲之毒品，其包裝
    袋依常情亦有毒品成分沾黏，難以析離，均應依毒品危害防
    制條例第18條第1 項前段規定，沒收銷燬之。扣案注射針筒
    8 支、夾鏈袋1 個為本件被告甲○○施用毒品之工具，經檢
    驗結果，均有海洛因沾附其上，分離不易，亦應依前開規定
    沒收銷燬之。
據上論斷，應依刑事訴訟法第273 條之1 第1 項、第299 條第1
項前段，毒品危害防制條例第10條第1 項、第18條第1 項前段，
刑法第11條、第56條，判決如主文。
本案經檢察官鍾仁松到庭執行職務
中    華    民    國    95    年    2     月    27    日
                  刑事第二庭      法  官  陳松檀
以上正本證明與原本無異。
如不服本判決應於收受本判決送達後10日內向本院提出上訴書狀
，其未敘述上訴理由者，並得於提起上訴後10日內向本院補提理
由書狀（均須按他造當事人之人數附繕本）「切勿逕送上級法院
」
中    華    民    國    95    年    3     月    6     日
                                  書記官  魏慧夷
附錄本件判決引用之法條：
毒品危害防制條例第10條第1項
施用第一級毒品者，處6 月以上5 年以下有期徒刑。
【附  表】
┌─┬────────────┬──────────────┬──────────────┬──────┬───────────┐
│  │查獲（執行保護管束）時間│    查    獲    單    位    │    地                點    │  查扣證物  │    偵  查  案  號    │
├─┼────────────┼──────────────┼──────────────┼──────┼───────────┤
│一│94年7 月22日上午9 時許  │屏東縣警察局潮州分局        │屏東縣內埔鄉○○村○○路53號│海洛因1 小包│94年度毒偵字第1933號  │
│  │                        │                            │                            │注射針筒2 支│                      │
├─┼────────────┼──────────────┼──────────────┼──────┼───────────┤
│二│94年7 月29日上午9 時40分│屏東縣警察局                │屏東縣內埔鄉○○村○○路53號│夾鏈袋1 個  │94年度毒偵字第1980號  │
│  │                        │                            │                            │注射針筒2 支│                      │
├─┼────────────┼──────────────┼──────────────┼──────┼───────────┤
│三│94年8 月9 日下午4 時30分│屏東縣警察局潮州分局        │屏東縣內埔鄉○○村○○路53號│海洛因1小包 │94年度毒偵字第2118號  │
│  │                        │                            │                            │注射針筒2 支│                      │
├─┼────────────┼──────────────┼──────────────┼──────┼───────────┤
│四│94年8 月22日上午10時54分│臺灣高雄地方法院檢察署觀護人│臺灣高雄地方法院檢察署      │            │臺灣高雄地方法院檢察署│
│  │                        │                            │                            │            │94年度毒偵字第7469號  │
├─┼────────────┼──────────────┼──────────────┼──────┼───────────┤
│五│94年8 月26日上午8 時許  │屏東縣警察局潮州分局        │屏東縣內埔鄉○○村○○路53號│注射針筒1 支│94年度毒偵字第2241號  │
│  │                        │                            │                            │            │                      │
├─┼────────────┼──────────────┼──────────────┼──────┼───────────┤
│六│94年10月15日中午12時許  │屏東縣警察局潮州分局        │屏東縣內埔鄉○○村○○路53號│注射針筒1 支│94年度毒偵字第2604號  │
└─┴────────────┴──────────────┴──────────────┴──────┴───────────┘


司法院資訊處製作；財團法人民間司法改革基金會備份。
